【裁判字號】    98,訴緝,9
【裁判日期】    990127
【裁判案由】    違反毒品危害防制條例
【裁判全文】
臺灣雲林地方法院刑事判決               98年度訴緝字第9號
公  訴  人  臺灣雲林地方法院檢察署檢察官
被      告  乙○○
選任辯護人  簡承佑律師
            張育誠律師
上列被告因違反毒品危害防制條例案件，經檢察官提起公訴（97
年度偵字第811 號），本院判決如下：
    主  文
乙○○共同犯如附表壹編號一至二所示之罪，各處如附表壹編號
一至二所示之刑。應執行處有期徒刑貳拾壹年；未扣案之販賣毒
品所得新臺幣伍萬仟元，應與陳春福連帶沒收之，如全部或一
部不能沒收時，以其與陳春福之財產連帶抵償之；扣案如附表貳
編號一、二之物，均沒收銷燬之；附表貳編號十一所示門號00
00000000號行動電話壹支（含SIM 卡壹張），沒收之，
如全部或一部不能沒收時，應連帶與陳春福追徵其價額；附表貳
編號三、五、六、七所示之物，均沒收之。
    事  實
一、乙○○與綽號「小胖」之陳春福（業經另案判決確定）為甥
    舅關係，意圖營利，共同基於販賣第一、二級毒品之犯意聯
    絡，共為下列犯行：
  (一)陳春福於97年1 月26日凌晨0 時至4 時許，多次持用門號00
    00000000號行動電話（如附表貳編號十一所示）與綽號「阿
    勇」丙○○所持用門號0000000000號行動電話聯絡安排丙○
    ○向乙○○購買海洛因，期間，陳春福並以上開門號000000
    0000號行動電話與乙○○所持用之門號0000000000號行動電
    話（如附表貳編號六所示）保持聯繫，告知乙○○交易地點
    、價錢等事項（通話內容詳如附表編號(一)通訊監察錄音譯
    文所示）。之後，丙○○驅車南下，於同日凌晨3 時16分左
    右，在屏東縣九如鄉九如國小旁某紅綠燈處，由乙○○將價
    值新臺幣（下同）24,000元之毒品海洛因販賣與丙○○，一
    手交錢一手交貨完成交易。
  (二)陳春福於97年1 月31日中午12時至同日下午3 時許，以同上
    之門號0000000000號行動電話與丙○○聯絡，安排丙○○向
    乙○○購買海洛因及甲基安非他命事宜，期間，陳春福也以
    門號0000000000號行動電話與乙○○所持用門號0000000000
    號行動電話保持聯絡，告知乙○○交易之物品、金額及地點
    （通話內容詳如附表編號(二)通訊監察錄音譯文所示）。嗣
    丙○○再次驅車南下而於同日下午3 時許間，在同前述(一)之
    地點，由乙○○同時將價值24,000元之毒品海洛因與5,000
    元之毒品甲基安非他命販賣與丙○○，一手交錢一手交貨完
    成交易。
二、嗣經警對陳春福所持用上揭門號0000000000號行動電話施以
    通訊監察，並於97年2 月13日中午12時45分許，在雲林縣北
    港鎮○○路55號拘獲陳春福並附帶搜索扣得如附表貳編號十
    一至十五所示之物（編號十一所示之行動電話業經檢察官發
    還陳春福），另於97年2 月13日下午5 時許，在屏東縣九如
    鄉○○路56號拘獲乙○○，扣得如附表貳編號一至十所示之
    物。
三、案經雲林縣警察局移送臺灣雲林地方法院檢察署檢察官偵查
    起訴。
    理  由
壹、證據能力部分：
  (一)按被告以外之人於檢察事務官、司法警察官或司法警察調查
    中所為之陳述，與審判中不符時，其先前之陳述具有較可信
    之特別情況，且為證明犯罪事實存否所必要者，得為證據，
    刑事訴訟法第159 條之2 定有明文。本件證人丙○○、共同
    被告陳春福於警詢時之陳述，因被告乙○○及其辯護人於本
    院準備程序時及審理中皆否認其證據能力，且不符合前開規
    定，應認無證據能力。
  (二)又按被告以外之人於審判外之陳述，雖不符前4 條之規定，
    而經當事人於審判程序同意做為證據，法院審酌該言詞陳述
    或書面陳述作成時之情況，認為適當者，亦得為證據。當事
    人、代理人或辯護人於法院調查證據時，知有刑事訴訟法第
    159 條第1 項不得為證據之情形，而未於言詞辯論終結前聲
    明異議者，視為有前項之同意，刑事訴訟法第159 條之5 定
    有明文。經查，除在上開證人丙○○及共同被告陳春福於警
    詢時之陳述，如前所述無證據能力外，本判決後開所引用之
    各該被告以外之人於審判外之陳述（包括言詞及書面陳述）
    ，部分屬傳聞證據，惟檢察官、被告及其選任辯護人均未於
    本院言詞辯論終結前對其等證據能力聲明異議，本院審酌該
    等言詞或書面陳述作成之情況，並無非出於任意性或不正取
    供，或違法或不當情事，且客觀上亦無不可信之情況，堪認
    為適當，依刑事訴訟法第159 條之5 第2 項規定，均得作為
    證據，先予敘明。
貳、認定犯罪事實所憑證據及理由：
一、訊據被告乙○○固坦承有使用過0000000000之門號，且是陳
    春福的親舅舅（本院97年度訴字第276 號卷(一)第127 頁、本
    院卷第143 頁），惟矢口否認有何與陳春福共同販賣第一級
    毒品海洛因、第二級毒品甲基安非他命予丙○○之犯行，辯
    稱：我不認識丙○○，可以叫他來對質，陳春福打電話給我
    ，我每次都有罵他，且陳春福有吃藥昏昏的，我也不知道他
    在說什麼云云。經查：
  (一)犯罪事實欄一、(一)及(二)所示之犯罪事實，業據證人丙○○於
    檢察官面前（97年度偵字第811 號卷第75頁至第80頁）及本
    院審理時證述明確（參本院97年度訴字第276 號卷(二)第75至
    82頁及本院卷第124 頁至第133 頁反面所載），證詞內容前
    後亦大致相符。參以被告自承其有使用過0000000000之門號
    ，並觀之附表所示之通訊監察錄音譯文，陳春福在與丙○
    ○以電話聯絡交易毒品的數量、金額及地點後（見附表編
    號(一)1 、2 ；編號(二)2 ），旋即撥打被告所使用之00000000
    00門號行動電話（見附表編號(一)3 、8 ；編號(二)3 ）告知
    並居中聯繫交貨之數量、地點及物品無誤。此外，丙○○於
    97年間，因施用毒品案件，經送勒戒處所觀察勒戒等情，有
    臺灣高等法院被告前案紀錄表在卷可按（見本院97年度訴字
    第276 號卷(二)第72頁），足見丙○○的確有向被告及陳春福
    購買甲基安非他命及海洛因之需求。再者，檢警於被告住所
    查獲如附表貳編號一及二所示之海洛因及甲基安非他命，為
    數不少，益見被告有取得毒品向外販售之能力。至被告辯稱
    ：他不認識丙○○，可以叫他來對質，陳春福打電話給我，
    我每次都有罵他，且陳春福有吃藥昏昏的，我也不知道他在
    說什麼云云，惟證人丙○○已於本院審理時證述並當庭指認
    被告係2 次在屏東拿毒品給他之人（見本院卷第125 頁反面
    、第127 頁）無訛，另觀之被告與陳春福雙方之通話內容，
    陳春福不斷在電話中向被告回報、確認交易之物品、時間、
    地點、金錢（詳如附表之通訊監察錄音譯文所示），對話
    內容均未如被告所述有責罵陳春福之語，且2 人對話皆是問
    答有據，亦非如被告所言陳春福係因施用毒品而瘋言瘋語，
    且共同被告陳春福亦於本院另案審理時坦承丙○○之證詞實
    在（見本院97年度訴字第276 號卷(二)第82頁），堪認被告所
    辯之詞，均不足採。是綜合上述各情，證人丙○○證稱向陳
    春福及被告購得甲基安非他命及海洛因等情，應可採信。
二、被告之辯護人於本院審理時另以：(一)證人丙○○對於其是否
    認識被告、被告是否有委託其拿甲基安非他命予陳春福等情
    節證述有前後不一的情形；(二)且依證人丙○○所述其之前向
    陳春福購買毒品係其直接交付金錢給陳春福，陳春福在拿毒
    品給他之交易方式，明顯與本案檢察官起訴之交易方式不同
    ，且本案之交易方式也不符合常理；(三)再者，丙○○所購買
    之毒品非大量，僅有1 錢，為了價值2 萬多元之毒品，從中
    埔到九如（約2 小時之車程）購買毒品，亦不合常理等詞，
    為被告置辯。惟查：
  (一)證人丙○○於97年3 月10日警詢中陳稱：「你是否認識該乙
    ○○？）我認識與他見過幾次面，是透過陳春福認識的。」
    ，復於本院審理時證述：「（這兩次交易之前認不認識乙○
    ○？）不認識。」，經核上開詢問證人丙○○之問題明顯不
    同，尚難認證人丙○○2 次回答有前後不一致之情。再按「
    告訴人、證人之陳述有部分前後不符，或相互間有所歧異時
    ，究竟何者為可採，法院仍得本其自由心證予以斟酌，非謂
    一有不符或矛盾，即應認其全部均為不可採信；尤其關於行
    為動機、手段及結果等之細節方面，告訴人之指陳，難免故
    予誇大，證人之證言，有時亦有予渲染之可能；然其基本事
    實之陳述，若果與真實性無礙時，則仍非不得予以採信。」
    （詳最高法院74年台上字第1599號判例意旨），證人丙○○
    前後對於向被告購買2 次毒品中丙○○是否曾另外幫忙帶安
    非他命給共犯陳春福之情事所述細節縱有不一，惟其所證述
    之基本事實皆為向被告及共犯陳春福購毒2 次，第1 次係於
    97年1 月26日購買數量1 錢、價值24,000元之海洛因，第2
    次是於97年1 月31日購買數量1 錢、價值24,000之海洛因及
    數量半錢、價值5,000 元之甲基安非他命，地點均在屏東縣
    九如鄉九如國小旁某紅綠燈下，揆諸前開說明，其證述與真
    實性無礙時，仍應予以採信，是辯護人前揭所述，尚無從執
    為被告有利之認定。
  (二)又證人丙○○於本院審理時證稱：「（剛剛律師問你，為何
    要跑這那麼遠去拿，為何從嘉義跑到屏東去？）因為也是透
    過小胖（即共犯陳春福），小胖說要去屏東拿的。（只有小
    胖有貨源？）對。（所以他叫你去哪裡拿你就去哪裡拿？）
    對。」，參以證人丙○○有施用毒品之需求，如前所述，且
    其並證稱施用毒品貨源均來自陳春福，據此，對毒品有癮性
    及依賴性之證人丙○○而言，願意自嘉義南下駕車至屏東購
    買毒品，尚難認與常情有違，至辯護人辯稱：依證人丙○○
    所述，其之前均是直接向陳春福拿取毒品，而與本案檢察官
    起訴之交易方式不同云云，然參以丙○○與陳春福97年1 月
    26日上午零時41分之通訊監察錄音譯文（見附表編號(一)2
    ），其內容「（丙○○問：如果舅仔那... 你沒下去... 我
    下去這樣有差嗎？）陳春福答：沒差。（丙○○問：跟他拿
    ，他也會給我厚。陳春福答：嘿，阿我跟他說。（丙○○：
    我想說，要叫我一個朋友開車。）陳春福：ㄚ你自己進去喔
    ，你不要帶人喔。」，可見97年1 月26日那日應係證人丙○
    ○第1 次直接南下向被告購買毒品，是其交易情形會與之前
    不同，要屬當然，再參以陳春福於電話中不僅要求要丙○○
    自己一個人去，不要帶人，且就毒品買賣之交易細節，均由
    陳春福與丙○○接洽後，再由陳春福轉告給被告，衡諸陳春
    福與被告乃甥舅關係，其上開舉措均係明顯保護被告，亦無
    違背情理之處。
三、末按海洛因、安非他命乃毒品危害防制條例所列管具成癮性
    、濫用性之第一級或第二級毒品，危害社會甚深，嚴禁持有
    、轉讓、製造、運輸及販賣等，罪刑非輕，販賣毒品乃懸為
    厲禁之重罪，從事者莫不極盡隱諱之能事，唯恐遭致查緝，
    故得來不易之毒品，除因特別情事偶爾無償轉讓，間或與人
    分享外，衡情倘無利可圖，諒無平白蹈陷重典無端供應他人
    之理。而毒品交易條件及價格，因處於國家嚴查禁絕之現實
    環境，是求售者可任意增減份量成色，視買賣雙方關係深淺
    、當時之資力、毒品純質、需求程度、交易風險及對價格之
    接受度等因素，與購買者進行磋商。而販賣毒品之獲利，倘
    非坦承犯行翔實供述價量俾得明確核計外，委難覈實，然販
    賣毒品之人，除非特有考量，或別有事證足認係按同一價量
    委買、轉售或無償贈與而確未營利外，既殆無甘罹刑章而無
    所求之可能，則從販入與賣出之量價差異營取利潤，厥乃合
    情理之推論，尚難遽認販賣毒品營利之事證未足，否則豈非
    知錯悛悔坦述者難辭重典，而飾卸脫罪者卻反得僥倖？殊無
    是理。本件被告矢口否認販賣毒品犯行，然被告與證人丙○
    ○並無特殊交誼，苟無利可圖，衡情應無甘冒被查緝之危險
    而無端交付毒品之理。揆諸上開說明，堪認被告有營利之意
    圖甚明。
四、綜上所述，本件事證明確，被告基於營利之意圖，販賣海洛
    因及甲基安非他命之犯行洵堪認定，應依法論科。
、論罪科刑：
一、被告行為後，毒品危害防制條例第4 條第1 項、第2 項均有
    修正，並於98年5 月20日公布，同年11月20日施行，是被告
    行為後法律已有變更。修正前毒品危害防制條例第4 條第1
    項規定：「製造、運輸、販賣第一級毒品者，處死刑或無期
    徒刑；處無期徒刑者，得併科新臺幣一千萬元以下罰金。」
    ，修正後毒品危害防制條例第4 條第1 項則規定為：「製造
    、運輸、販賣第一級毒品者，處死刑或無期徒刑；處無期徒
    刑者，得併科新臺幣二千萬元以下罰金。」；又毒品危害防
    制條例第4 條第2 項規定：「製造、運輸、販賣第二級毒品
    者，處無期徒刑或7 年以上有期徒刑，得併科新臺幣七百萬
    元以下罰金。」，修正後毒品危害防制條例第4 條第2 項則
    規定為：「製造、運輸、販賣第二級毒品者，處無期徒刑或
    7 年以上有期徒刑，得併科新臺幣一千萬元以下罰金。」。
    就其法定罰金刑部分，分別由修正前「得併科新臺幣一千萬
    元以下罰金。」、「得併科新臺幣七百萬元以下罰金。」，
    更改為「得併科新臺幣二千萬元以下罰金。」、「得併科新
    臺幣一千萬元以下罰金。」依刑法第2 條第1 項之規定並綜
    合全部罪刑新舊法比較之結果，修正前之毒品危害防制條例
    第4 條第1 、2 項規定較有利於被告，自應一體適用修正前
    之毒品危害防制條例。
二、核被告上開2 次犯行所為，分別係犯修正前毒品危害防制條
    例第4 條第1 項販賣第一級毒品罪及同條例第2 項販賣第二
    級毒品罪。被告持有海洛因、甲基安非他命之低度行為，分
    另為販賣海洛因、甲基安非他命之高度行為所吸收，不另論
    罪。被告與陳春福就上開犯罪事實一(一)及(二)犯行，有犯意聯
    絡及行為分擔，應依刑法第28條規定，論以共同正犯。又被
    告就前揭犯罪事實一(二)所示，同時販賣海洛因及甲基安非他
    命與丙○○之犯行，係一行為觸犯2 罪名，為想像競合犯，
    應從一重之販賣第一級毒品罪處斷。按所謂「集合犯」，係
    指立法者所制定之犯罪構成要件中，本即預定有數個同種類
    行為而反覆實行之犯罪而言。故是否為集合犯之判斷，客觀
    上應斟酌法律規範之本來意涵、實現該犯罪目的之必要手段
    、社會生活經驗中該犯罪必然反覆實行之常態及社會通念等
    ；主觀上則視其反覆實施之行為是否出於行為人之單一犯意
    ，並秉持刑罰公平原則，加以判斷之。稽以行為人販賣毒品
    之原因，不一而足，其多次販賣毒品之行為，未必皆出於行
    為人之一個犯意決定；且觀諸毒品危害防制條例第4 條第1
    、2 項販賣毒品罪之構成要件文義，實無從憑以認定立法者
    本即預定該犯罪之本質，必有數個同種類行為而反覆實行之
    集合犯行，故販賣毒品罪，難認係集合犯。則被告如前述犯
    罪事實欄一(一)、(二)所示販賣海洛因行為，乃犯意各別，行為
    互異，應予分論併罰。本院衡酌被告販賣之對象僅有1 人，
    次數共2 次，得款53,000元，足見被告販賣之對象非廣，價
    額非鉅，顯與販賣毒品之數量動輒達數公斤以上之大毒梟迥
    然不同，危害社會之程度亦有差別，且觀諸毒品危害防制條
    例第4 條第1 項，最低刑度為無期徒刑之罪，當初立法目的
    應在處理如跨國走私運輸大量海洛因磚入境或開設製毒工廠
    等重大毒品犯罪，始課與如此高度之刑度，以達嚇阻效力。
    至於如本案被告中、下游，利潤相對較少之販毒者，如以同
    樣標準衡量，未免過苛，縱課以最輕之刑度，難免仍有情輕
    法重之情，足見其犯罪情狀顯可憫恕，爰均依刑法第59 條
    規定，就被告所犯販賣第一級毒品各罪，均依法減輕其刑。
    復審酌本案被告犯後否認犯行，，並杜撰言詞試圖卸責，態
    度不佳，及其犯罪之手段、動機、智識程度、家庭狀況等一
    切情狀，分別量處如主文所示之刑（詳如附表壹所示），並
    定其應執行之刑。
三、沒收部分：
  (一)扣案如附表貳編號一所示之海洛因、編號二所示之甲基安非
    他命，為查獲之毒品，應依毒品危害防制條例第18條第1 項
    前段之規定，分別宣告沒收銷燬之。惟按：以營利為目的販
    入毒品，經多次販賣後，持有剩餘毒品被查獲者，其各次販
    賣毒品行為如併合處罰，該持有剩餘毒品之低度行為，應僅
    為最後一次販賣毒品之高度行為所吸收，不另論罪。故就該
    查獲之剩餘毒品，祗能於最後一次之販賣毒品罪宣告沒收銷
    燬，不得於各次販賣毒品罪均宣告沒收銷燬（最高法院97年
    度台上字第4441號、第6057號判決意旨參照）。從而被告持
    有附表貳編號一、二毒品之低度行為，應於被告97年1 月31
    日共同販賣第一級毒品罪即附表壹編號二之項下宣告沒收銷
    燬。又附表貳標號三之外包裝袋，係包裹附表貳編號一之毒
    品，為供被告販賣海洛因所用之物，且為被告所有，依毒品
    危害防制條例第19條第1 項沒收，並分別於附表壹編號一及
    二之項下宣告沒收。至於附表貳編號四之外包裝袋，因附表
    二編號二之甲基安非他命遭查扣時為6 大包，而非34小包，
    尚無證據證明該外包裝34只為被告所有，故不予沒收。
  (二)毒品危害防制條例第19條第1 項規定，犯第4 條之罪者，其
    供犯罪所用或因犯罪所得之財物，均沒收之，如全部或一部
    不能沒收時，追徵其價額或以其財產抵償之。但該條項並無
    如同條例第18條第1 項所定「不問屬於犯人與否，沒收之。
    」之明文，自屬相對沒收主義之立法。是其應沒收之物，應
    以屬被告所有者為限（最高法院95年度台上字第305 號判決
    意旨參照）。再者，共同正犯之犯罪所得為新臺幣時，係合
    併計算，且於全部或一部不能沒收時以其財產抵償之，為避
    免執行時發生重複沒收、抵償之情形，故各共同正犯之間係
    採連帶沒收主義，於裁判時僅諭知連帶沒收，不得就全體共
    同正犯之總所得對各該共同正犯分別重複諭知沒收，此與罰
    金刑應分別諭知、分別執行者不同（最高法院95年度台上字
    第925 號、94年度台上字第7421號判決意旨參照）。則：
    (1)就被告前述犯罪事實欄一(一)及(二)所示與陳春福共同販賣與
      丙○○所得之金錢（即24,000元、24,000元及5,000 元部
      分），縱均未扣案，仍應分別如附表壹編號一及二所示被
      告所犯之罪主文項下，諭知與陳春福連帶沒收，如一部或
      全部不能沒收時，應以被告與陳春福之財產連帶抵償之。
    (2)附表貳編號十一所示之門號0000000000號行動電話，為共
      犯陳春福所有，供聯絡販賣毒品所用，業經共犯陳春福於
      本院另案審理時供認明確（見本院97年度訴字第276 號卷
      (二)第94頁反面），雖曾經扣案，但經檢察官發還與陳春福
      ，有臺灣雲林地方法院檢察署檢察官97年10月3 日丁○家
      強字第26015 號扣押（沒收）物品處分命令、沒收物扣押
      物受領書各1 紙附卷足考（見本院97年度訴字第276 號卷
      (二)第109 頁、第110 頁），則該只行動電話目前已非扣案
      ，又均使用於被告與陳春福共同所犯各罪，是應於如附表
      壹所示被告所犯各罪之主文欄下宣告沒收之，如一部或全
      部不能沒收時，應連帶與陳春福追徵其價額。
  (三)附表貳編號五所示之物，屬被告所有，為被告於警詢時坦白
    承認（見警卷第6 頁），可供被告分裝以販賣海洛因及甲基
    安非他命之工具，為本院當庭勘驗屬實，並製有筆錄在卷可
    考（見本院卷第139 頁反面，詳如附表貳編號五備註欄所示
    ），均分別在如附表壹編號一及二所示被告共同所犯販賣第
    一級毒品罪項下宣告沒收之。且如附表貳編號五所示之物既
    已扣案，即無不能沒收之問題，爰不另為「如一部或全部不
    能沒收時，追徵其價額」之諭知。至於被告雖於本院審理時
    就附表貳編號五其中蓋面印有866 數字之電子磅秤，辯稱非
    其所有，另一台蓋子損壞，蓋面印有POCKETSCALE ，雖承認
    為其所有，但辯稱非供其販賣毒品之用，惟查，被告既於警
    詢時已供認上述物品均為其所有，是「阿國」欠伊100,000
    元，其先跟他拿來抵償等語（見警卷第6 頁），復於本院審
    理時改稱如上，其所辯自屬卸責之詞，無可採信，上開物品
    自均屬被告所有而供其販賣毒品所用之物，特予指明。
  (四)如附表貳編號六所示之物，被告先於本院審理時供述：「（
    還有三支行動電話分別是(1)NOKIA搭配0000-000000門號(2)三
    星搭配0000-000000門號(3)皮爾卡登0000-000000門號，這三
    支電話都是你的，你申請的？）不是，我買舊的。」（本院
    卷第140 頁），復又改稱：「（三星的這支是否是你買的？
    ）不是。（三星是誰給你的？）朋友，叫阿冬（譯音）。（
    是要給你還是借給你？）我不知道，就拿給我就是了。（裡
    面的卡片也是原來就有？）對。（有無說要什麼時候跟你要
    回去？）我不知道。」（見本院卷第140 頁反面及第141 頁
    ），互核被告前後說辭，被告對於係何人所給、係給還是借
    、是否需要返還均含糊其詞，堪認被告之前自承係其所買較
    為可採，是該三星搭配0000-000000 門號之行動電話暨其內
    之SIM 卡均係被告所有，且供被告與陳春福聯絡販賣毒品予
    丙○○之用，應依毒品危害防制條例第19條第1 項規定，均
    分別在如附表壹編號一及二所示被告共同所犯販賣第一級毒
    品罪項下宣告沒收之。
  (五)如附表貳編號七之分裝袋3 大包，為被告所有，且其於警詢
    時供認明確（見警卷第6 頁），供其「預備」分裝甲基安非
    他命及海洛因所用，也經本院當庭勘驗屬實，並製有筆錄在
    卷可考（見本院97年度訴字第276 號卷(二)第94頁反頁至第95
    頁，詳如附表貳編號七備註欄所示），應依刑法第38條第1
    項第2 款之規定，分別在如附表壹編號一(一)及(二)被告所犯之
    罪項下沒收之。嗣被告雖於本院審理時辯稱非其所有，顯係
    卸責之詞，不可採信，附此說明。
  (六)至於扣案如附表貳編號八、九、十所示之物，並無證據證明
    與本案販賣海洛因及甲基安非他命之犯行有關聯性，爰不於
    本案對該物品為沒收之宣告，併予敘明。
據上論斷，應依刑事訴訟法第299 條第1 項前段，修正前毒品危
害防制條例第4 條第1 項、第2 項、第18條第1 項前段、第19條
第1 項，刑法第11條前段、第2 條第1 項前段、第28條、第55條
、第59條、第38條第1 項第2 款、第51條第5 款、第9 款，判決
如主文。
本案經檢察官甲○○到庭執行職務。
中    華    民    國    99    年    1     月    27    日
                  刑事第二庭  審判長法  官  陳定國
                                    法  官  曾鴻文
                                    法  官  周欣怡
以上正本證明與原本無異。
如不服本判決應於收受判決後10日內向本院提出上訴書狀，並應
敘述具體理由；其未敘述上訴理由者，應於上訴期間屆滿後20日
內向本院補提理由書（均須按他造當事人之人數附繕本）。「切
勿逕送上級法院」。
                                    書記官  林惠鳳
中    華    民    國    99    年    1     月    27    日
附錄法條：
修正前毒品危害防制條例第4條第1項
製造、運輸、販賣第一級毒品者，處死刑或無期徒刑；處無期
徒刑者，得併科新臺幣1千萬元以下罰金。
修正前毒品危害防制條例第4條第2項
製造、運輸、販賣第二級毒品者，處無期徒刑或7年以上有期徒
刑，得併科新臺幣7百萬元以下罰金。
附表壹：（被告乙○○販賣第一、二級毒品之宣告刑一覽表）
┌──┬─────┬─────┬─────────────────┐
│編號│犯罪事實  │所犯罪名  │宣告刑之內容                      │
├──┼─────┼─────┼─────────────────┤
│ 一 │犯罪事實欄│毒品危害防│處有期徒刑拾捌年，未扣案之販賣毒品│
│    │一、(一)部分│制條例第4 │所得新臺幣貳萬肆仟元，與陳春福連帶│
│    │          │條第1 項販│沒收之，如全部或一部不能沒收時，以│
│    │          │賣第一級毒│其與陳春福之財產連帶抵償之，附表貳│
│    │          │品罪      │編號十一所示門號000000000│
│    │          │          │五號行動電話壹支（含SIM 卡壹張），│
│    │          │          │沒收之，如全部或一部不能沒收時，應│
│    │          │          │連帶與陳春福追徵其價額，附表貳編號│
│    │          │          │五、六、七所示之物，均沒收之。    │
├──┼─────┼─────┼─────────────────┤
│二  │犯罪事實欄│毒品危害防│處有期徒刑拾玖年，未扣案之販賣毒品│
│    │一、(二)部分│制條例第4 │所得新臺幣貳萬玖仟元，與陳春福連帶│
│    │          │條第1 項販│沒收之，如全部或一部不能沒收時，以│
│    │          │賣第一級毒│其與陳春福之財產連帶抵償之，扣案如│
│    │          │品罪      │附表貳編號一所示之第一級毒品海洛因│
│    │          │          │、編號二所示之第二級毒品甲基安非他│
│    │          │          │命，均沒收銷燬之，附表貳編號十一所│
│    │          │          │示門號0000000000號行動電│
│    │          │          │話壹支（含SIM 卡壹張），沒收之，如│
│    │          │          │全部或一部不能沒收時，應連帶與陳春│
│    │          │          │福追徵其價額，附表貳編號三、五、六│
│    │          │          │、七所示之物，均沒收之。          │
└──┴─────┴─────┴─────────────────┘
 附表貳：
┌──┬───────┬────┬─────────────────────┐
│編號│物  品  名  稱│數量    │備註                                      │
├──┼───────┼────┼─────────────────────┤
│一  │第一級毒品海洛│共7 包  │(一)7包均含第一級毒品海洛因成分，合計淨重18 │
│    │因            │        │  .25 公克，純度16.05 ％，純質淨重2.93公克│
│    │              │        │  。                                      │
│    │              │        │(二)參法務部調查局97年3 月24日調科壹字第0972│
│    │              │        │  0000000 號濫用藥物實驗室鑑定書（本院97年│
│    │              │        │  度訴字第276 號卷(一)第99頁）。            │
│    │              │        │(三)於97年2 月13日下午5 時許在屏東縣九如鄉林│
│    │              │        │  森路56號拘獲乙○○時所扣得。            │
├──┼───────┼────┼─────────────────────┤
│二  │第二級毒品甲基│共34包  │(一)顆粒34包淨重29.9407 公克，取樣0.1336公克│
│    │安非他命      │        │  （已鑑析用罄），餘29.8071 公克（淨重）。│
│    │              │        │(二)參憲兵司令部刑事鑑識中心97年4 月15日憲直│
│    │              │        │  刑鑑字第0970000502號鑑定書（本院97年度訴│
│    │              │        │  字第276 號卷(一)第139 頁）。              │
│    │              │        │(三)於97年2 月13日下午5 時許在屏東縣九如鄉林│
│    │              │        │  森路56號拘獲乙○○時所扣得。            │
├──┼───────┼────┼─────────────────────┤
│三  │編號一所示第一│共7 只  │編號一之海洛因外包裝袋7 只，為包裹被告意圖│
│    │級毒品海洛因外│        │營利而販入之海洛因，防止其裸露、逸出、潮濕│
│    │包裝袋        │        │，便於攜帶、持有毒品，因非屬第一級毒品，且│
│    │              │        │經鑑定機關就之與毒品分別鑑析，該空包裝袋與│
│    │              │        │所盛裝之毒品海洛因，並無不可析離之關係，故│
│    │              │        │不能視為毒品之一部分而併與沒收銷燬。      │
├──┼───────┼────┼─────────────────────┤
│四  │編號二所示第二│共34只  │包裝編號二之甲基安非他命外包裝袋34只。    │
│    │級毒品甲基安非│        │                                          │
│    │他命外包裝袋  │        │                                          │
│    │              │        │                                          │
├──┼───────┼────┼─────────────────────┤
│五  │電子磅秤      │共2 臺  │(一)勘驗結果：電子磅秤1 臺，蓋子脫離，蓋面印│
│    │              │        │  有POCKETSCALE ，裝有電池兩顆，按開關沒有│
│    │              │        │  作用，另外1 臺蓋面上印有886 的文字，裡面│
│    │              │        │  裝有兩顆電池，按的結果有顯示數字（見本院│
│    │              │        │  卷第139 頁反面）。                      │
│    │              │        │(二)於97年2 月13日下午5 時許在屏東縣九如鄉林│
│    │              │        │  森路56號拘獲乙○○時所扣得。            │
├──┼───────┼────┼─────────────────────┤
│六  │行動電話      │1 支    │(一)門號0000000000號，為三星anycall廠牌。   │
│    │（門號00000000│        │(二)供乙○○與陳春福聯絡以販賣甲基安非他命及│
│    │50號）        │        │  海洛因與丙○○所用。                    │
│    │內含SIM卡1張  │        │(三)於97年2 月13日下午5 時許在屏東縣九如鄉林│
│    │              │        │  森路56號拘獲乙○○時所扣得。            │
├──┼───────┼────┼─────────────────────┤
│七  │分裝袋        │3 大包  │(一)勘驗結果：上面標籤寫乙○○，總共有3 大袋│
│    │              │        │  都是乾淨的，規格一大二小，小的規格都是一│
│    │              │        │  樣的（見本院97年度訴字第276 號卷(二)第94頁│
│    │              │        │  反面、第95頁）。                        │
│    │              │        │(二)均乾淨，未為使用，顯供林健鴻「預備」分裝│
│    │              │        │  甲基安非他命及海洛因所用之物。          │
│    │              │        │(三)於97年2 月13日下午5 時許在屏東縣九如鄉林│
│    │              │        │  森路56號拘獲乙○○時所扣得。            │
│    │              │        │                                          │
├──┼───────┼────┼─────────────────────┤
│八  │FM2           │ 1 包   │(一)白色藥丸中檢出氟硝西泮（FM2） 成份。白色│
│    │              │        │  藥丸2.5 顆淨重0.4979公克，取樣0.2000公克│
│    │              │        │  （已鑑析用罄），餘0.2979公克（淨重）。  │
│    │              │        │(二)參憲兵司令部刑事鑑識中心97年4 月15日憲直│
│    │              │        │  刑鑑字第0970000502號鑑定書（本院97年度訴│
│    │              │        │  字第276 號卷(一)第139頁）。               │
│    │              │        │(三)於97年2 月13日下午5 時許在屏東縣九如鄉林│
│    │              │        │  森路56號拘獲乙○○時所扣得。            │
├──┼───────┼────┼─────────────────────┤
│九  │玻璃球吸食器  │1 組    │於97年2 月13日下午5 時許在屏東縣九如鄉林森│
│    │              │        │路56號拘獲乙○○時所扣得。                │
├──┼───────┼────┼─────────────────────┤
│十  │行動電話      │2 支    │(一)一支為門號0000000000號，皮爾卡登牌，另一│
│    │              │        │  支為門號0000000000號，NOKIA 牌。        │
│    │              │        │(二)於97年2 月13日下午5 時許在屏東縣九如鄉林│
│    │              │        │  森路56號拘獲乙○○時所扣得。            │
├──┼───────┼────┼─────────────────────┤
│十一│行動電話      │1 支    │(一)門號0000000000號，為NOKIA 廠牌。        │
│    │（門號00000000│        │(二)供陳春福與乙○○聯絡以販賣甲基安非他命及│
│    │45號）        │        │  海洛因與丙○○所用。                    │
│    │內含SIM卡1張  │        │(三)於97年2 月13日中午12時45分在雲林縣北港鎮│
│    │              │        │  文化路55號拘獲陳春福並附帶搜索扣得。    │
│    │              │        │(四)惟經檢察官以臺灣雲林地方法院檢察署97年月│
│    │              │        │  3 日丁○家強字第26015 號扣押沒收物品處分│
│    │              │        │  命令發還陳春福。                        │
├──┼───────┼────┼─────────────────────┤
│十二│第二級毒品甲基│共8 包  │(一)編號(1)白色顆粒7 包淨重7.9903公克，取樣  │
│    │安非他命      │（白色顆│  0.1023公克（鑑析用罄），餘7.8880公克（淨│
│    │              │粒7 包，│  重）。編號(2)褐色顆粒1 包淨重0.0198公克，│
│    │              │褐色顆粒│  取樣0.0104公克（已鑑析用罄），餘0.0094公│
│    │              │1 包）  │  克（淨重）。                            │
│    │              │        │(二)參憲兵司令部刑事鑑識中心97年4 月14日憲刑│
│    │              │        │  直鑑字第0970000498號鑑定書（本院97年度訴│
│    │              │        │  字第276 號卷(一)第136 頁）。              │
│    │              │        │(三)於97年2 月13日中午12時45分在雲林縣北港鎮│
│    │              │        │  文化路55號拘獲陳春福並附帶搜索扣得。    │
│    │              │        │                                          │
├──┼───────┼────┼─────────────────────┤
│十三│編號十二所示第│共7 只  │無。                                      │
│    │二級毒品甲基安│        │                                          │
│    │非他命外包裝袋│        │                                          │
├──┼───────┼────┼─────────────────────┤
│十四│玻璃吸食器    │1 組    │於97年2 月13日中午12時45分在雲林縣北港鎮文│
│    │              │        │化路55號拘獲陳春福並附帶搜索扣得。        │
│    │              │        │                                          │
│    │              │        │                                          │
├──┼───────┼────┼─────────────────────┤
│十五│行動電話      │1 支    │(一)門號0000000000號，為NOKIA 廠牌。        │
│    │              │        │(二)於97年2 月13日中午12時45分在雲林縣北港鎮│
│    │              │        │  文化路55號拘獲陳春福並附帶搜索扣得。    │
│    │              │        │                                          │
└──┴───────┴────┴─────────────────────┘
 附表：
┌─┬─────┬───────────────┬───────────┐
│編│時間      │通訊監察譯文內容              │備考                  │
│號│          │                              │                      │
├─┼─────┼───────────────┼───────────┤
│(一)│97年1 月26│A：0000-000000（陳春福）      │(一)對應犯罪事實一、(一)  │
│1 │日上午零時│B：0000-000000（丙○○）      │(二)通訊監察譯文97年度偵│
│  │6 分      ├───────────────┤  字第811 號卷第67頁  │
│  │          │B：在忙嗎？                   │                      │
│  │          │A：沒阿，我跟那個俊雄（譯音） │                      │
│  │          │   出來阿，他來載我出去，我跟 │                      │
│  │          │   你說，你說的那個存摺，郵局 │                      │
│  │          │   的大約多少？               │                      │
│  │          │B：可能2、3萬吧，我也不知道， │                      │
│  │          │   我要再問一下。             │                      │
│  │          │A：到時，我這兩天有空時，去請 │                      │
│  │          │   出來，你幫我處理一下。     │                      │
│  │          │B：那也要連絡我那朋友看看。   │                      │
│  │          │A：嘿阿，你連絡看看，那現在你 │                      │
│  │          │   好嗎？                     │                      │
│  │          │B：哪會好，阿你那裡沒有別的地 │                      │
│  │          │   方可以拿了嗎？             │                      │
│  │          │A：別的地方喔，麥寮阿，不然就 │                      │
│  │          │   舅仔（譯音）阿             │                      │
│  │          │B：你不是跟舅仔吵架？         │                      │
│  │          │A：那要拿還是要下去拿阿，吵架 │                      │
│  │          │   歸吵架阿，不然勒，對阿，那 │                      │
│  │          │   他開的一塊24，都是沒有動的 │                      │
│  │          │   阿，他們那個一件重03而已， │                      │
│  │          │   就固定                     │                      │
├─┼─────┼───────────────┼───────────┤
│2 │97年1 月26│A：0000-000000（陳春福）      │(一)對應犯罪事實一、(一)  │
│  │日上午零時│B：0000-000000（丙○○）      │(二)通訊監察譯文出處：  │
│  │41分      ├───────────────┤  97年度偵字第811 號卷│
│  │          │A：喂，安納？                 │  第68頁              │
│  │          │B：如果舅仔那…你沒下去…我下 │                      │
│  │          │   去這樣有差嗎？             │                      │
│  │          │A：沒差                       │                      │
│  │          │B：跟他拿，他也會給我厚       │                      │
│  │          │A：嘿，阿我跟他說             │                      │
│  │          │B：我想說，要叫我一個朋友開車 │                      │
│  │          │A：ㄚ你自己進去喔，你不要帶人 │                      │
│  │          │   喔                         │                      │
│  │          │B：對阿對阿，不然就約在靠近他 │                      │
│  │          │   那就好了，叫他過來就好了   │                      │
│  │          │A：好阿，這樣也是可以         │                      │
│  │          │B：這樣還是你幫我跟他連絡一下 │                      │
│  │          │A：好阿，我先跟他連絡阿，看他 │                      │
│  │          │   有沒有接，我馬上打給你     │                      │
│  │          │B：好好                       │                      │
├─┼─────┼───────────────┼───────────┤
│3 │97年1 月26│A：0000-000000（陳春福）      │(一)對應犯罪事實一、(一)  │
│  │日上午零時│B：0000-000000（乙○○）      │(二)通訊監察譯文出處：  │
│  │42分      ├───────────────┤  雲警刑偵二字第097190│
│  │          │A：喂，你有在睡覺嗎？         │  0407號卷第14頁      │
│  │          │B：有阿，嗯                   │                      │
│  │          │A：我跟你說，如果還沒有要睡， │                      │
│  │          │   我朋友要下去跟你處理啦     │                      │
│  │          │B：處理什麼？                 │                      │
│  │          │A：大餅（譯音）啦             │                      │
│  │          │B：好啦                       │                      │
│  │          │A：好，這樣我叫他下去，到了， │                      │
│  │          │   我再打給你，你要接，不要不 │                      │
│  │          │   接耶                       │                      │
│  │          │B：好啦                       │                      │
│  │          │A：那你再騎機車拿出來外面給他 │                      │
│  │          │   就好了                     │                      │
│  │          │B：多少？                     │                      │
│  │          │A：我再問詳細點，不知道一個還 │                      │
│  │          │   兩個                       │                      │
│  │          │B：好啦                       │                      │
│  │          │A：我跟他開24啦               │                      │
│  │          │B：好啦                       │                      │
│  │          │A：好好，我馬上打給他，我馬上 │                      │
│  │          │   回你                       │                      │
│  │          │B：要打啦厚                   │                      │
├─┼─────┼───────────────┼───────────┤
│4 │97年1 月26│A：0000-000000（陳春福）      │(一)對應犯罪事實一、(一)  │
│  │日上午零時│B：0000-000000（丙○○）      │(二)通訊監察譯文出處：  │
│  │44分      ├───────────────┤  97年度偵字第811 號卷│
│  │          │A：我幫你講好了，你到那個學校 │  第68頁              │
│  │          │   那，那天我跟你說的那個紅燈 │                      │
│  │          │   青燈那轉進去，轉進去一小段 │                      │
│  │          │   ，你就在轉進去的轉角那等就 │                      │
│  │          │   好了                       │                      │
│  │          │B：好阿                       │                      │
│  │          │A：阿你麻仔（譯音）我有幫你處 │                      │
│  │          │   理耶，你現在不來拿，人家對 │                      │
│  │          │   方要走了，我要跟你說，說到 │                      │
│  │          │   忘記                       │                      │
│  │          │B：你在哪？                   │                      │
│  │          │A：我在嘉義車站這             │                      │
│  │          │B：你有跟他拿了喔？           │                      │
│  │          │A：嘿阿                       │                      │
│  │          │B：拿一點點就好了，不要拿太多 │                      │
│  │          │   耶                         │                      │
│  │          │A：我拿2 、3 千元而已啦       │                      │
│  │          │B：拿那麼多喔？               │                      │
│  │          │A：我又不知道，那麻仔花耶，拿 │                      │
│  │          │   那最好的那種耶，不是幫你拿 │                      │
│  │          │   骨仔（譯音），骨仔沒人要耶 │                      │
│  │          │B：是喔                       │                      │
│  │          │A：嘿阿，不然怎麼辦，你現在跟 │                      │
│  │          │   人家拿阿，說好了，人家現在 │                      │
│  │          │   這                         │                      │
├─┼─────┼───────────────┼───────────┤
│5 │97年1 月26│A：0000-000000（陳春福）      │(一)對應犯罪事實一、(一)  │
│  │日上午1 時│B：0000-000000（丙○○）      │(二)通訊監察譯文出處：  │
│  │56分      ├───────────────┤  97年度偵字第811 號卷│
│  │          │A：喂，你處理好了沒？         │  第69頁              │
│  │          │B：對方要處理7萬元而已勒      │                      │
│  │          │A ：7 萬就好了阿，可以啦，7 萬│                      │
│  │          │   沒關係，7 萬就可以啦       │                      │
│  │          │B：7 萬涅                     │                      │
│  │          │A：對方要處理7 萬？           │                      │
│  │          │B：說到後面說7 萬阿           │                      │
│  │          │A：你那台仔那耶               │                      │
│  │          │B：嘿阿                       │                      │
│  │          │A：說7 萬，你不要喔？         │                      │
│  │          │B：不會太少嘛                 │                      │
│  │          │A：沒關係，這樣可以過啦，這樣 │                      │
│  │          │   還好啦，還有占70% 的那…   │                      │
│  │          │B：喔                         │                      │
│  │          │A：嘿啦，這樣好啦，加減啦，不 │                      │
│  │          │   然等一下，又出到後面籌到沒 │                      │
│  │          │   什麼東西，你意思是說，不要 │                      │
│  │          │   減就對了                   │                      │
│  │          │B：我跟他搭8 萬說             │                      │
│  │          │A：不然就叫他塔一些阿，一句話 │                      │
│  │          │   ，這樣阿，乾脆大家不要囉唆 │                      │
│  │          │   這樣阿                     │                      │
│  │          │B：好阿好阿，我等一下再打給你 │                      │
│  │          │                              │                      │
├─┼─────┼───────────────┼───────────┤
│6 │97年1 月26│A：0000-000000（陳春福）      │(一)對應犯罪事實一、(一)  │
│  │日上午2 時│B：0000-000000（丙○○）      │(二)通訊監察譯文出處：  │
│  │6 分      ├───────────────┤  97年度偵字第811 號卷│
│  │          │A：喂，安納？                 │  第69頁              │
│  │          │B：我們現在下去喔             │                      │
│  │          │A：好阿                       │                      │
│  │          │B：那他幾點會睡？             │                      │
│  │          │A：沒啦，我有跟他說好了啦，你 │                      │
│  │          │   下去，你跟我說大約         │                      │
│  │          │B：什麼阿                     │                      │
│  │          │A：拿多少啦？拿幾個啦？       │                      │
│  │          │B：現在下去，應該嘛先拿一個而 │                      │
│  │          │   已，因為那錢還沒找到勒     │                      │
│  │          │A：好啦，一個就一個，我跟他說 │                      │
│  │          │   啦                         │                      │
│  │          │B：阿沒卡好，叫他算軟一點     │                      │
│  │          │A：我跟他說，說看看阿         │                      │
│  │          │B：那重量要弄夠耶             │                      │
│  │          │A：喔好啦                     │                      │
├─┼─────┼───────────────┼───────────┤
│7 │97年1 月26│A：0000-000000（陳春福）      │(一)對應犯罪事實一、(一)  │
│  │日上午3 時│B：0000-000000（丙○○）      │(二)通訊監察譯文出處：  │
│  │8 分      ├───────────────┤  97年度偵字第811 號卷│
│  │          │A：喂，安納？                 │  第70頁              │
│  │          │B：你說要在哪等？             │                      │
│  │          │A：你到哪了？                 │                      │
│  │          │B：我下交流道了               │                      │
│  │          │A：交流道，那你一直開，那有一 │                      │
│  │          │   間學校，那間旅舍，我跟你報 │                      │
│  │          │   的那支招牌那               │                      │
│  │          │B：不是那個什麼HOTEL轉進去那嗎│                      │
│  │          │   ？                         │                      │
│  │          │A：嘿阿嘿阿，HOTEL轉進去那個角│                      │
│  │          │   頭仔就好了                 │                      │
│  │          │B：喔好好，這樣你跟他說一下到 │                      │
│  │          │   了                         │                      │
│  │          │A：好好                       │                      │
├─┼─────┼───────────────┼───────────┤
│8 │97年1 月26│A：0000-000000（陳春福）      │(一)對應犯罪事實一、(一)  │
│  │日3 時9 分│B：0000-000000（乙○○）      │(二)通訊監察譯文出處：  │
│  │          │   的那個HOTEL，那個招牌那，在│  雲警刑偵二字第0971第│
│  │          │   學校旁邊啦                 │  900407號卷第14頁    │
│  │          │B：嘿嘿，我知道               │                      │
│  │          │A：我現在要打給他，他剛打給我 │                      │
│  │          │B：第一個HOTEL？              │                      │
│  │          │A：嘿嘿，就從家那，一直出來， │                      │
│  │          │   出來到紅綠青綠那，那個轉角 │                      │
│  │          │   而已，你會看到一台黑色的車 │                      │
│  │          │   ，我會再他說，我會叫他出來 │                      │
│  │          │   外面等你啦                 │                      │
│  │          │B：好啦好啦，我知道啦，我跟你 │                      │
│  │          │   說，我這東西拿，你如果這兩 │                      │
│  │          │   天問有，都讚耶，你看到，那 │                      │
│  │          │   就保證讚啦，每顆都好的啦， │                      │
│  │          │   我拿給你的這比你上次那的更 │                      │
│  │          │   好啦，東西啦，我就說一定好 │                      │
│  │          │   的，你就應看看有沒有一用   │                      │
│  │          │A：嘿嘿，我會快點幫你處理     │                      │
│  │          │B：你就馬上打給我，馬上那個就 │                      │
│  │          │   打給我，我跟你說喔，我用一 │                      │
│  │          │   包而已，我用那，剛好一量（ │                      │
│  │          │   譯音）而已，一錢啦         │                      │
│  │          │A：喔好啦好啦                 │                      │
├─┼─────┼───────────────┼───────────┤
│9 │97年1 月26│A：0000-000000（陳春福）      │(一)對應犯罪事實一、(一)  │
│  │日上午3 時│B：0000-000000（丙○○）      │(二)通訊監察譯文出處：  │
│  │11分      ├───────────────┤  97年度偵字第811 號卷│
│  │          │A：勇仔，你到那的時候，他現在 │  第70頁              │
│  │          │   要出來了，你在外面等他，在 │                      │
│  │          │   車旁等他的時候有沒有       │                      │
│  │          │B：嘿                         │                      │
│  │          │A：他會寄一支硬的回來要給我， │                      │
│  │          │   你要拿過來給我喔           │                      │
│  │          │B：一支硬的？                 │                      │
│  │          │A：一錢的硬的，好的要給我啦， │                      │
│  │          │   要給我明天要用的啦         │                      │
│  │          │B：喔                         │                      │
│  │          │A：你一定要幫我帶出來啦       │                      │
│  │          │B：你有跟他說價錢軟點嗎？     │                      │
│  │          │A：他價錢就不能減啦           │                      │
│  │          │B：是喔                       │                      │
│  │          │A：嘿啦，24，沒關係啦，你弄沒 │                      │
│  │          │   問題啦                     │                      │
│  │          │B：好啦                       │                      │
│  │          │A：趴起來我也不會那個啦，那麻 │                      │
│  │          │   仔（譯音）我再來想辦法跟他 │                      │
│  │          │   拿回來啦，他等一下會來啦   │                      │
│  │          │B：好阿                       │                      │
│  │          │A：那你拿到要打給我喔         │                      │
│  │          │B：好好                       │                      │
├─┼─────┼───────────────┼───────────┤
│10│97年1 月26│A：0000-000000（陳春福）      │(一)對應犯罪事實一、(一)  │
│  │日上午3 時│B：0000-000000（丙○○）      │(二)通訊監察譯文出處：  │
│  │29分      ├───────────────┤  97年度偵字第811 號卷│
│  │          │A：安納？                     │  第71頁              │
│  │          │B：那硬的，又不到一錢啦       │                      │
│  │          │A：不然他說一錢               │                      │
│  │          │B：兩包小小包而已             │                      │
│  │          │A：那兩包…                   │                      │
│  │          │B：這看有沒有半錢哩           │                      │
│  │          │A：我打去問他就知道了         │                      │
│  │          │B：嘿阿，你問一下             │                      │
├─┼─────┼───────────────┼───────────┤
│11│97年1 月26│A：0000-000000（陳春福）      │(一)對應犯罪事實一、(一)  │
│  │日上午3 時│B：0000-000000（乙○○）      │(二)通訊監察譯文出處：  │
│  │30分      ├───────────────┤  雲警刑偵二字第097190│
│  │          │A：喂，你是硬的拿多少給他？   │  0407號卷第15頁      │
│  │          │B：拿快…                     │                      │
│  │          │A：一克？                     │                      │
│  │          │B：沒啦，快要兩克勒啦         │                      │
│  │          │A：不就半錢再多一點           │                      │
│  │          │B：半錢而已                   │                      │
│  │          │A：半錢就半錢，這樣我知道，好 │                      │
│  │          │   啦，那他走了               │                      │
│  │          │B：嘿啦厚，我跟你說，你勒，處 │                      │
│  │          │   理這厚，你如果比這更好的， │                      │
│  │          │   你勒拿來厚，都整丸的，都讚 │                      │
│  │          │   的就對了                   │                      │
│  │          │A：嘿啦嘿啦                   │                      │
│  │          │B：你就趕快幫我處理一用（譯音 │                      │
│  │          │    ），我現在要錢            │                      │
│  │          │A：好啦好啦                   │                      │
│  │          │B：就是朋友要，叫我幫他處理一 │                      │
│  │          │   下                         │                      │
│  │          │A：好啦好啦，明天幫你處理     │                      │
│  │          │B：好啦好啦                   │                      │
├─┼─────┼───────────────┼───────────┤
│12│97年1 月26│A：0000-000000（陳春福）      │(一)對應犯罪事實一、(一)  │
│  │日上午3 時│B：0000-000000（丙○○）      │(二)通訊監察譯文出處：  │
│  │31分      ├───────────────┤  97年度偵字第811 號卷│
│  │          │A：喂，他跟我說半錢啦，上來再 │  第71頁              │
│  │          │   打算，你到了，打給我啦     │                      │
│  │          │B：喔好啦，你在家了嗎？       │                      │
│  │          │A：沒啦，我在外面啦，你到高速 │                      │
│  │          │   公路下，打給我一下         │                      │
│  │          │B：喔好啦                     │                      │
│  │          │                              │                      │
├─┼─────┼───────────────┼───────────┤
│13│97年1 月26│A：0000-000000（陳春福）      │(一)對應犯罪事實一、(一)  │
│  │日上午3 時│B：0000-000000（丙○○）      │(二)通訊監察譯文出處：  │
│  │51分      ├───────────────┤  97年度偵字第811 號卷│
│  │          │A：喂，你到高速的了喔         │  第71頁              │
│  │          │B：你現在在哪？               │                      │
│  │          │A：你到了喔？                 │                      │
│  │          │B：沒啦，我看我要下二高，還是 │                      │
│  │          │   中山高                     │                      │
│  │          │A：我在嘉義車站這啦           │                      │
│  │          │B：這樣，我下，好我知道，這樣 │                      │
│  │          │   我下去，馬上打給你         │                      │
│  │          │A：好好                       │                      │
├─┼─────┼───────────────┼───────────┤
│14│97年1 月26│A：0000-000000（陳春福）      │(一)對應犯罪事實一、(一)  │
│  │日上午4 時│B：0000-000000（丙○○）      │(二)通訊監察譯文出處：  │
│  │27分      ├───────────────┤  97年度偵字第811 號卷│
│  │          │A：喂                         │  第71頁              │
│  │          │B：喂，那我要去哪找你？       │                      │
│  │          │A：車站這一直來，有一間加油站 │                      │
│  │          │   對不對？                   │                      │
│  │          │B：中國石油嗎？               │                      │
│  │          │A：嗯嗯，那再直直開過來，你就 │                      │
│  │          │   會看到我了                 │                      │
│  │          │B：喔好好                     │                      │
│  │          │A：阿你到哪？                 │                      │
│  │          │B：我現在到新興路（譯音）阿   │                      │
│  │          │A：那就快到了阿               │                      │
│  │          │B：你在路邊而已嗎？           │                      │
│  │          │A：嘿啦                       │                      │
│  │          │B：好啦好啦                   │                      │
├─┼─────┼───────────────┼───────────┤
│(二)│97年1 月31│A：0000-000000（陳春福）      │(一)對應犯罪事實一、(二)  │
│1 │日中午12時│B：0000-000000（丙○○）      │(二)通訊監察譯文出處：  │
│  │21分      ├───────────────┤  97年度偵字第811 號卷│
│  │          │A：喂，安納？                 │  第72頁。            │
│  │          │B：阿你那個昨天有問嗎？       │                      │
│  │          │A：他說他這一陣子不方便阿     │                      │
│  │          │B：是喔                       │                      │
│  │          │A：嘿阿，我也出來再追阿，在追 │                      │
│  │          │   那筆錢要給你阿             │                      │
│  │          │B：阿他那裡不能先差喔？       │                      │
│  │          │A：他就說不方便阿，不然哪有關 │                      │
│  │          │   係，他就是跟我說這樣阿，我 │                      │
│  │          │   看等一下誰那裡有，如果有的 │                      │
│  │          │   話，我再跟你說啦，好嗎？   │                      │
│  │          │B：喔，好啦好啦               │                      │
│  │          │A：好                         │                      │
├─┼─────┼───────────────┼───────────┤
│2 │97年1 月31│A：0000-000000（陳春福）      │(一)對應犯罪事實一、(二)  │
│  │日中午12時│B：0000-000000（丙○○）      │(二)通訊監察譯文出處：  │
│  │35分      ├───────────────┤  97年度偵字第811 號卷│
│  │          │A：喂                         │  第72頁。            │
│  │          │B：喂，不然你先打電話跟他說， │                      │
│  │          │   軟的用一錢啦               │                      │
│  │          │A：一錢？                     │                      │
│  │          │B：那硬的半錢，我來跟我朋友拿 │                      │
│  │          │   錢咧                       │                      │
│  │          │A：好阿好阿                   │                      │
│  │          │B：跟他說我等等下去拿         │                      │
│  │          │A：你自已要下去就對了？       │                      │
│  │          │B：嘿阿                       │                      │
│  │          │A：那我跟他說啦               │                      │
│  │          │B：好阿好阿                   │                      │
├─┼─────┼───────────────┼───────────┤
│3 │97年1 月31│A：0000-000000（陳春福）      │(一)對應犯罪事實一、(二)  │
│  │日下午1 時│B：0000-000000（乙○○）      │(二)通訊監察譯文出處：  │
│  │29分      ├───────────────┤  雲警刑偵二字第097190│
│  │          │A：喂                         │  0407號卷第15頁。    │
│  │          │B：嗯                         │                      │
│  │          │A：那個我跟你說，那天我那個朋 │                      │
│  │          │   友，還要再下去，你聽得懂吧 │                      │
│  │          │B：嗯                         │                      │
│  │          │A：那他要女生，大餅啦，一個， │                      │
│  │          │   還有你那天拿給我的那種，他 │                      │
│  │          │   要半個啦，小的             │                      │
│  │          │B：嘿嘿                       │                      │
│  │          │A：阿你要尬（譯音）半個回來給 │                      │
│  │          │   我啦                       │                      │
│  │          │B：好啦好啦                   │                      │
│  │          │A：那他如果快要到的時候，像那 │                      │
│  │          │   天那樣，那樣接就好了       │                      │
│  │          │B：嘿啦，那他半個，你跟他算多 │                      │
│  │          │   少？                       │                      │
│  │          │A：石頭喔？                   │                      │
│  │          │B：嘿                         │                      │
│  │          │A：我沒跟他說耶               │                      │
│  │          │B：好啦好啦，我再跟他講就好了 │                      │
│  │          │A：那他如果到了，你再跟他講   │                      │
│  │          │B：好啦                       │                      │
│  │          │A：那錢如果到了，你再跟他講   │                      │
│  │          │B：好啦                       │                      │
│  │          │A：那他下去了                 │                      │
│  │          │B：好啦，他會打電話給我嘛？   │                      │
├─┼─────┼───────────────┼───────────┤
│4 │97年1 月31│A：0000-000000（陳春福）      │(一)對應犯罪事實一、(二)  │
│  │日下午2 時│B：0000-000000（丙○○）      │(二)通訊監察譯文出處：  │
│  │50分      ├───────────────┤  97年度偵字第811 號卷│
│  │          │B：喂                         │  第72頁。            │
│  │          │A：耶，安納？                 │                      │
│  │          │B：我到了喔                   │                      │
│  │          │A：好好好，我打給他，我打給他 │                      │
│  │          │B：喔                         │                      │
├─┼─────┼───────────────┼───────────┤
│5 │97年1 月31│A：0000-000000（陳春福）      │(一)對應犯罪事實一、(二)  │
│  │日下午3 時│B：0000-000000（乙○○）      │(二)通訊監察譯文出處：  │
│  │9 分      ├───────────────┤  雲警刑偵二字第097190│
│  │          │A：他回去了沒？               │  0407號卷第16頁、97年│
│  │          │B：回去了                     │  度偵字第811 號卷第67│
│  │          │A：阿我的有…                 │  頁。                │
│  │          │B：有啦有啦，我跟你說，沒有到2│                      │
│  │          │   克，給你的17而已，不到2 克 │                      │
│  │          │   ，說完了啦                 │                      │
│  │          │A：好啦，這樣我就知道了       │                      │
│  │          │B：嘿啦，我跟你說，我給他算五 │                      │
│  │          │   而已，我也都沒賺啦         │                      │
│  │          │A：好啦好啦                   │                      │
│  │          │B：那也做給你們了，我就說過， │                      │
│  │          │   你自已都沒辦法，籌點來     │                      │
│  │          │A：我就沒那個了               │                      │
│  │          │B：你沒籌看看…阿自已也不要… │                      │
│  │          │   過年加減可以賺點…不賺…阿 │                      │
│  │          │   你都沒有人…那個嗎？我想說 │                      │
│  │          │   你真的有夠害涅…阿你加減籌 │                      │
│  │          │   …我留好的給你…那東西都好 │                      │
│  │          │   的…還拿比較好的給你…那朋 │                      │
│  │          │   友有人在問我阿…那都貴阿… │                      │
│  │          │   貴…我有跟你說過…我又沒賺 │                      │
│  │          │   你錢…要給你拼…我又沒賺你 │                      │
│  │          │   們的錢…又多給你們…阿你們 │                      │
│  │          │   都沒辦法剩錢…你嘛多少拿點 │                      │
│  │          │   錢…加減拼…我就說我都照本 │                      │
│  │          │   錢給你而已                 │                      │
│  │          │A：我知道啦，我如果湊有的話， │                      │
│  │          │   我                         │                      │
└─┴─────┴───────────────┴───────────┘

司法院資訊處製作；財團法人民間司法改革基金會備份。
